【裁判字號】    89,易,1242
【裁判日期】    891009
【裁判案由】    竊盜等
【裁判全文】
臺灣高雄地方法院刑事判決                        八十九年度易字第一二四二號
    公  訴  人  臺灣高雄地方法院檢察署檢察官
    被      告  戊○○
右列被告因竊盜等案件，經檢察官提起公訴（八十八年度偵字第一九八四Ｏ號），本
院判決如左：
    主  文
戊○○行使偽造私文書，足以生損害於他人，累犯，處有期徒刑肆月。
附表所示之物沒收。
    事  實
一、戊○○於民國八十二年間，因恐嚇罪經本院判處有期徒刑六月，嗣於八十三年五
    月二十七日執行完畢。
二、戊○○前曾任職於乙○○所經營設於高雄市○○○路二一一號二四樓「僑程企業
    股份有限公司」（以下簡稱僑程公司），於離職時並未將辦公室鑰匙繳回。於八
    十七年六月二十五日晚上八時許，竟意圖為自己不法之所有，持前開未繳回之鑰
    匙侵入夜間無人居住、看守之前址辦公室內，竊取乙○○所有置放在該公司內之
    華僑銀行活期儲蓄存款存摺一本、華僑銀行存摺類存款取款憑條（以下簡稱取款
    憑條）三張，及每張面額美金五百元之花旗銀行旅行支票共十六張（其中八張之
    票號為○一六六—七六九—五○二號至○一六六—七六九—五○九號，另八張票
    號不詳），與乙○○所有之中華民國護照、台胞證各一本等物，同時並盜用同置
    放於該處之乙○○印鑑章後蓋用於前開竊取之華僑銀行取款憑條三張之「存戶簽
    章」欄上，足以生損害於乙○○。得手後，戊○○即於同年六月三十日，持前開
    竊得之華僑銀行存摺及取款憑條之其中二張，於華僑銀行內在取款憑條上「存戶
    簽章」欄分別偽造「乙○○」之署名各一枚（即如附表所示）並於金額欄各填寫
    新台幣（下同）八十四萬元及九十二萬四千元，而偽以乙○○名義完成該紙取款
    憑條之私文書後，持以行使交付銀行櫃檯人員，使銀行人員陷於錯誤而交付其前
    開款項，亦足以生損害於乙○○，得手後戊○○即將前開詐領款項自行花用，並
    將前開竊得之旅行支票金額共計美金八千元陸續花用殆盡。嗣戊○○將前開竊得
    之物品【即華僑銀行存摺一本、已蓋有「乙○○」印鑑章但尚未填寫金額之華僑
    銀行取款憑條一張、中華民國護照、台胞證各一本】置於其當時女友陳瓊玉（起
    訴書誤載為陳璦玉）位於於高雄市○○區○○路二九六巷六二號之住處內，於民
    國八十八年八月五日（起訴書誤載為同年月四日），為陳瓊玉原本不知情之弟弟
    丁○○（業經本院判決有罪）發現，丁○○竟另行意圖為自己不法之所有，於當
    日邀同不知情之丙○○與甲○○（業經本院判決無罪）至華僑銀行欲盜領乙○○
    之存款時，為警當場查獲，嗣始循線查知上情。
二、案經高雄市警察局新興分局報告臺灣高雄地方法院檢察署檢察官偵查起訴。
    理  由
一、訊據被告戊○○對於右揭犯行，迭於警訊及偵審中均坦承不諱，核與被害人乙○○所指述之情節相符，並有乙○○於華僑銀行活期儲蓄存款帳戶之存提款交易明
    細表影本一紙、與由被告戊○○盜蓋乙○○印鑑章而經被告戊○○及丁○○分別
    自行填寫金額之取款憑條共三紙，及乙○○領回前開失竊物品時所立具贓物認領
    保管收據一紙均附卷可稽，是被告之自白核與事實相符，故本件事證明確，其犯
    行堪以認定。
二、按取款憑條係金融機構為便利存款人取款而事先印妥任人索取填寫之憑證，其性
    質係屬私文書，而被告盜用告訴人印鑑章蓋用其上，並冒用告訴人名義簽名、填
    寫金額於其上，即屬偽造私文書之行為。故核被告戊○○所為，係犯刑法第二百
    十六條、第二百十條之行使偽造私文書罪、第三百三十九條第一項之詐欺取財罪
    與第三百二十條第一項之竊盜罪。被告於盜用印章後進而分別蓋用印文於取款憑
    條上，當然產生該印章之印文，只成立盜用印章罪，又其盜用印章與偽造「乙○○」署名之行為，均屬偽造私文書之行為，均不另論罪。而其偽造私文書之低度
    行為復為行使之高度行為所吸收，亦不另論罪。而其先後數次盜用印章、偽造私
    文書（署名）及行使偽造私文書而詐領存款之行為，各係基於同一犯意下之接續
    行為，僅侵害一法益，均屬實質上一罪。又被告所犯上開行使偽造私文書、詐欺
    取財與竊盜三罪之間，均有方法、目的之牽連關係，為牽連犯，應依刑法第五十
    五條後段規定，從最重之行使偽造私文書罪論斷。公訴意旨雖未敘及被告戊○○
    行使偽造私文書、詐欺取財部分之犯行，惟該二部分事實既與已起訴之竊盜罪有
    牽連犯之裁判上一罪關係，本院自得併予審判，併此敘明。查被告於八十二年間
    ，因恐嚇罪經本院判處有期徒刑六月，嗣於八十三年五月二十七日執行完畢，此
    有台灣高雄地方法院檢察署刑案資料查註紀錄表、本院被告院內索引卡紀錄表及
    台灣高等法院被告全國前案紀錄表各一紙在卷可憑，其於有期徒刑執行完畢後五
    年內再犯本件有期徒刑以上之罪，為累犯，應依刑法第四十七條規定加重其刑。
    爰審酌被告之前開素行，及其犯罪手段、所生損害，已與被害人乙○○達成和解
    ，及犯罪後坦承犯行之良好態度等一切情狀，量處如主文所示之刑。公訴人雖請
    求對被告量處有期徒刑一年，然被告既已與被害人達成和解，且犯罪後態度良好
    ，爰認以本院之前開量刑為當，附此敘明。至被告於華僑銀行取款憑條二紙上「
    存戶簽章」欄所偽造之「乙○○」署押各一枚（共二枚，詳如附表所示），雖未
    扣案，然既查無積極證據足以證明其業已滅失，仍應依刑法第二百十九條之規定
    ，不問屬於犯人與否，沒收之。
據上論結，應依刑事訴訟法第二百九十九條第一項前段，刑法第二百十六條，第二百
十條，第三百三十九條第一項，第三百二十條第一項，第五十五條後段，第四十七條
，第二百十九條，罰金罰鍰提高標準條例第一條前段，判決如主文。
本案經檢察官劉宗慶到庭執行職務。
中      華      民      國    八十九    年      十      月      九      日
                          臺灣高雄地方法院刑事第六庭
                                      法      官  趙  家  光
                                  法      官  周  玉  群
右為正本，係照原本作成，証明與原本無異。
如不服本判決，應於送達十日內，向本院提出上訴狀。
                                      書  記  官  王  宏  琪
中      華      民      國    八十九    年      十        月    十三    日
附表：
┌──────────────────────────────────┐
│偽造之署押                                                          │
├──────────────────────────────────┤
│日期記載為民國八十七年六月三十日之華僑銀行存摺類存款取款憑條「存戶簽│
│章」內欄之「乙○○」署押各壹枚（共貳枚）。                          │
└──────────────────────────────────┘
附錄本案論罪科刑法條：
刑法第二百十條：
偽造、變造私文書，足以生損害於公眾或他人者，處五年以下有期徒刑。
刑法第二百十六條：
行使第二百十條至第二百十五條之文書者，依偽造、變造文書或登載不實事項或使登
載不實事項之規定處斷。
刑法第三百三十九條第一項：
意圖為自己或第三人不法之所有，以詐術使人將本人或第三人之物交付者，處五年以
下有期徒刑、拘役或科或併科一千元以下罰金。
刑法第三百二十條第一項：
意圖為自己或第三人不法之所有，而竊取他人之動產者，為竊盜罪，處五年以下有期
徒刑、拘役或五百元以下罰金。


司法院資訊處製作；財團法人民間司法改革基金會備份。
